臺灣高等法院高雄分院刑事判決　　　　 94年度上易字第447號
上　訴　人　臺灣高雄地方法院檢察署檢察官
被　　　告　甲○○
上列上訴人因被告違反毒品危害防制條例案件，不服臺灣高雄地
方法院93年度易字第1813號中華民國94年5月20日第一審判決（
起訴案號：臺灣高雄地方法院檢察署93年度毒偵字第6145號，併
辦案號：同署94年度毒偵字第1982、5568、5645號），提起上訴
，本院依簡式審判程序判決如下：
     主  文
原判決撤銷。
甲○○連續施用第二級毒品，累犯，處有期徒刑捌月。扣案之第
二級毒品甲基安非他命壹包（驗後毛重零點陸公克），沒收銷燬
之。吸食器壹組沒收。
     事  實
一、甲○○前因施用毒品案件，經原審裁定送觀察、勒戒後，認
    無繼續施用毒品之傾向，由臺灣高雄地方法院檢察署檢察官
    於民國88年8 月16日，以88年度毒偵字第168 號不起訴處分
    確定；復因施用第二級毒品案件，經原審裁定送觀察、勒戒
    後，認有繼續施用毒品之傾向，先送強制戒治，並由臺灣高
    雄地方法院檢察署檢察官提起公訴，經原審於90年6 月7日
    ，以90年度易字第1640號判處施用第二級毒品有期徒刑5 月
    確定；又因施用第二級毒品案件，先送強制戒治，於91年10
    月3 日停止強制，所餘期間付保護管束，並於92年4 月29日
    期滿視為強制戒治執行完畢，再由臺灣高雄地方法院檢察署
    檢察官提起公訴，經本於92年6 月17日，以92年度上易字第
    770 號判處連續施用第二級毒品有期徒刑6 月確定，並於93
    年2 月12日執行完畢。
二、詎甲○○猶不知悔改，明知甲基安非他命業經公告列為毒品
    危害防制條例第2 條第2 項第2 款之第二級毒品，不得非法
    持有、施用，竟於前開施用毒品觀察勒戒期滿釋放後，5 年
    內基於施用第二級毒品甲基安非他命之概括犯意，自93年6
    月28日前約4 、5 日起至94年6 月28日某時止，在施作高速
    公路擴寬工程之臺南縣後壁鄉工作宿舍等地，以電燈泡、鋁
    箔紙作吸食器而燒烤施用之方式，約1 個月施用4 、5 次，
    連續施用第二級毒品甲基安非他命多次，嗣分別於（一）93
    年6 月28日16時13分許，為警通知前往高雄市前鎮區○○○
    路286 號3 樓採尿送驗而查獲；（二）於94年3 月4 日20時
    30分許，在高雄市○鎮區○○街一巷23號前為警查獲，復經
    其同意採尿送驗，並扣得甲基安非他命1 包（驗後毛重共0.
    6 公克）。（三）94年6 月6 日19時40分許，在高雄縣鳳山
    市○○○路166 號前，為警查獲，經其同意採尿送驗而查獲
    。（四）94年6 月30日17時許在高雄市○○區○○街18 號
    住處，為警持原審核發搜索票執行搜索查獲，並查扣其所有
    供施用安非他命所用之吸食器1 組。先後4 次經警採其尿液
    送驗結果，均呈現甲基安非他命陽性反應，而查獲上情。
二、案經高雄市政府警察局前鎮分局、高雄縣政府警察局鳳山分
    局移送臺灣高雄地方法院檢察署檢察官偵查起訴及移送併辦
    。
     理  由
一、上開事實，業據被告甲○○分別於警詢、偵查中、原審及本
    院審理時供承不諱，且被告先後經警採其尿液送驗結果，均
    呈現甲基安非他命陽性反應，有台灣檢驗科技股份有限公司
    93年7 月23日、94年6 月2 之濫用藥物尿液檢驗報告（尿液
    檢體編號分別為：VＺ00000000000 號、KＺ000000000000號）
    及高雄市立凱旋醫院94年3 月14日編號00000000號、同年7
    月10日編號00000000號濫用藥物尿液檢驗報告各1 份在卷可
    稽，而扣案之白色晶體1 包經送驗結果，亦呈甲基安非他命
    陽性反應，有高雄醫學大學附設中和紀念醫院94年4 月19日
    報告編號0000-000之檢驗報告1 紙附卷可按。此外，復有扣
    案之甲基安非他命1 包（驗後毛重0.6 公克）及吸食器1 組
    可資佐證，足見被告之自白與事實相符，自得採為認定被告
    犯罪之證據。
二、被告前因施用毒品案件，經原審裁定送觀察、勒戒後，認無
    繼續施用毒品之傾向，由臺灣高雄地方法院檢察署檢察官於
    民國88年8 月16日，以88年度毒偵字第168 號不起訴處分確
    定；復因施用第二級毒品案件，經原審裁定送觀察、勒戒後
    ，認有繼續施用毒品之傾向，先送強制戒治，並由臺灣高雄
    地方法院檢察署檢察官提起公訴，經原審於90年6 月7 日，
    以90年度易字第1640號判處施用第二級毒品有期徒刑5 月確
    定；又因施用第二級毒品案件，先送強制戒治，於91年10月
    3 日停止強制，所餘期間付保護管束，並於92年4 月29日期
    滿視為強制戒治執行完畢之事實，有臺灣高等法院被告全國
    前案紀錄表及臺灣高雄地方法院檢察署被告刑案資料查註紀
    錄表各1 份在卷可稽，其於觀察勒戒執行完畢釋放後，5 年
    內再犯毒品危害防制條例第10條第2 項之施用第二級毒品犯
    行，所為與毒品危害防制條例第23條第2 項之規定相符。綜
    上所述，本件事證明確，被告之犯行，堪以認定。
三、按甲基安非他命，係毒品危害防制條例第2 條第2 項第2 款
    所稱之第二級毒品，故核被告所為，係犯該條例第10條第2
    項之施用第二級毒品罪。被告持有第二級毒品甲基安非他命
    後，進而施用，其持有之低度行為均應為施用之高度行為所
    吸收，不另論罪。被告先後多次施用第二級毒品甲基安非他
    命之犯行，時間緊接，方法相同，觸犯構成要件相同之罪名
    ，顯係基於概括犯意為之，依連續犯規定論以一罪，並依法
    加重其刑。查被告因施用第二級毒品案件，先送強制戒治後
    ，再由臺灣高雄地方法院檢察署檢察官提起公訴，經本院於
    92年6 月17日，以92年度上易字第770 號判處連續施用第二
    級毒品有期徒刑6 月確定，並於93 年2月12日執行完畢之事
    實，有前開被告全國前案紀錄表1份 附卷可按，其受有期徒
    刑之執行完畢，5 年以內再犯本件有期徒刑以上之罪，為累
    犯，應依法加重期刑，併遞加之。又公訴人僅就被告於93年
    6 月28日前4 、5 日施用甲基安非他命1 次犯行起訴，而被
    告移送併辦即93年6 月28日起至94年6 月28日止施用甲基安
    非他命之犯行，與起訴事實具有連續犯之裁判上一罪關係，
    為起訴效力所及，本院自得併予審理。
四、原審予以被告論科，固非無見，惟查：(一)被告有多次施用毒
    品前科，而其前案又經判處有期徒刑6 月確定，甫於93年2
    月12日執行完畢，已如前述。茲被告又連續施用第二級毒品
    甲基安非他命多次，原審僅量處被告有期徒刑6 月，量刑顯
    屬過輕不當，自有未合。(二)被告94年3 月6 日起至同年6 月
    28日止施用甲基安非他命之犯行，與起訴事實具有連續犯之
    裁判上一罪關係，為起訴效力所及，自應一併審理，原審未
    及審酌，亦有未合。公訴人上訴意旨，執前開(一)情詞，指摘
    原判決不當，為有理由，及原判決有上述(二)之可議，自應由
    本院將原判決撤銷改判。審酌被告有事實欄所載之前科，有
    台灣高等法院被告全國前案紀錄表在卷可稽。茲又長期施用
    甲基安非他命，情節非輕，惟念其犯後坦承犯行，態度良好
    ，且施用毒品為自戕行為等一切情狀，量處如主文第2 項所
    示之刑，以資懲儆。至扣案之第二級毒品甲基安非他命1 包
    （驗後毛重0.6 公克），應依毒品危害防制條例第18條第1
    項前段規定沒收銷燬之。至於送驗耗費之甲基安非他命部分
    ，既已滅失不存在，自無宣告沒收銷燬之必要。又扣案之吸
    食器1 組，係被告所有，已經其供明在卷，且為供其施用安
    非他命所用之物，應依刑法第38條第1 項第2 款規定宣告沒
    收。
五、至於公訴人移送併辦被告施用第一級毒品罪部分（臺灣高雄
    地方法院檢察署94年度毒偵字第5568號），因與本案無連續
    犯之裁判上一罪關係，無從併案審理，應退回檢察官，另行
    偵辦，併此明。
據上論斷，應依刑事訴訟法第369 條第1 項前段、第364 條、第
299 條第1 項前段、第273 條之1 第1 項，毒品危害防制條例第
10條第2 項、第18條第1 項前段，刑法第11條、第56條、第47條
、第38條第1項第2款，判決如主文。
本案經檢察官彭南雄到庭執行職務。
中　　華　　民　　國　　94　　年　　8 　　月　　18　　日
                  刑事第三庭    審判長法  官  周賢銳
                                      法  官  黃仁松
                                      法  官  謝宏宗
以上正本證明與原本無異。
本判決不得上訴。
中　　華　　民　　國　　94　　年　　8 　　月　　22　　日
                                      書記官  賴梅琴
附錄本判決論罪科刑法條：
毒品危害防制條例第10條第2項：
施用第二級毒品者，處 3 年以下有期徒刑。
                                                     K
